臺灣臺北地方法院刑事判決　　　　　　　　　　　　九十二年度易字第二二七四號
　　公　訴　人　臺灣臺北地方法院檢察署檢察官
　　被　　　告　乙○○
右列被告因傷害等案件，經檢察官提起公訴（九十二年度偵字第一六四０九號），本
院判決如左：
    主  文
乙○○傷害人之身體，處拘役肆拾日，如易科罰金，以參佰元折算壹日。又公然侮辱
人，處罰金壹仟元，如易服勞役，以參佰元折算壹日。
    事  實
一、乙○○、丙○○均係華峰大理石工業股份有限公司（下稱華峰公司）之員工，乙○○是華峰公司之總經理，丙○○則係工務經理。乙○○於民國九十二年六月二
    十一日十五時二十分許，在臺北市○○區○○路八號「台北一○一金融中心工地
    」地下三樓之「華峰公司辦公室」此不特定之多數人得以共見共聞之公共場所，
    因細故與丙○○發生爭執，竟基於侮辱之故意，公然對丙○○以台語稱：「幹」
    、「整天都坐在辦公室，知道個什麼小」、「幹你娘」等足以減損名譽之穢語辱
    罵丙○○，並另行基於傷害人之身體之故意，與丙○○發生肢體間之拉扯，造成
    丙○○受有前額及鼻樑挫傷瘀血等傷害，經在場之丁○○上前勸阻，始平息風波
    。
二、案經被害人丙○○訴由臺北市政府警察局信義分局報告臺灣臺北地方法院檢察署
    檢察官偵查起訴。
    理  由
一、訊據被告乙○○固坦承曾於右揭時、地與告訴人丙○○發生口角爭執及兩人互相
    拉扯之事實，惟矢口否認有何公然侮辱、傷害之犯意，辯稱：吵架時，其偶爾會
    罵三字經，其不確定當時有無罵丙○○三字經，且當時二人雖有拉扯，惟其並未
    出手毆打丙○○，不知道丙○○是如何受傷的等語。經查：
  (1)被告於右揭時、地，以台語稱：「幹」、「幹你娘」、「整天都坐在辦公室，知
    道個什麼小」等足以減損告訴人名譽之言語公然侮辱告訴人，並徒手毆打告訴人
    之情，業據告訴人於警、偵訊及本院審理中歷次指述明確，核與證人丁○○於警
    偵訊及本院審理時分別證稱：「我有看見乙○○（即被告）有徒手毆打黃中診（
    即告訴人）肩膀的部分，隨後他們二人就開始拉扯。………我聽見乙○○向丙○○說：幹、整天都做（應為坐）在辦公室，會作什麼事」（見九十二年度偵字第
    一六四○九號偵查卷第十四頁反面、第十五頁）、「是因公司上的口角，我有聽
    到乙○○罵丙○○三字經的話，二人口角之後，丙○○起來丟他桌上的紙，就到
    乙○○的座位，後來二人就有拉扯，有打來打去，我就衝過去把他們拉開」（見
    上開偵查卷第二七頁）、「當時有聽到有人問丙○○工地裡面的事情，然後被告
    說他（即告訴人）知道個什麼，他整天都是在辦公室，兩人因此起爭執，我有聽
    到被告罵丙○○，罵丙○○說整天坐在辦公室知道個什麼小（台語），………，
    我有聽到乙○○罵丙○○『幹』，『整天坐在辦公室知道什麼小（台語）』」、
    「他們言語不合，丙○○就把桌上的紙朝乙○○丟過去，丙○○並且衝過去，乙○○就有防衛的動作，兩個人就有拉扯打起來，我們就過去將他們二人拉開。」
    等情（見本院九十三年二月五日審判筆錄第六頁、第七頁）相符，並據證人甲○○於警訊時證稱：「我是聽到乙○○在抱怨公司內有勞逸不均的情形，而丙○○
    就以為是乙○○在說他，隨後我就看見的是乙○○與丙○○再（應為在）拿辦公
    室的物品在互擲，也在互罵。（問：你所聽見丙○○與乙○○互罵之內容為何？
    ）我有聽見丙○○與乙○○在以『幹』字互罵」等語（見同偵查卷第十六頁反面
    ）在卷足憑，參以被告亦自承其在生氣時可能以台語講「幹」、「幹你娘」等口
    頭禪，說不好聽的話，確實有與告訴人互相拉扯等情，益證告訴人及證人丁○○
    、甲○○所言均非虛構。
　(2)又告訴人為華峰公司之工務經理，在華峰公司內及工作上享有一定受尊重之人格
 　 及地位，被告在華峰公司辦公室內，不論是該公司員工或至該公司洽公之人士均
    可以共見共聞之狀況下，對告訴人以台語稱：「幹」、「幹你娘」、「整天坐在
    辦公室，知道個什麼小」等語，而「幹」、「幹你娘」、「整天坐在辦公室，知
    道個什麼小」等語在現今社會上之多數見解均認為係以使人難堪為目的之言語，
    其意義已表示不屑、輕蔑足以對於個人在社會上所保持之人格及地位，達貶損其
    評價之程度，縱使如被告所辯，口出：「幹」、「幹你娘」、「什麼小」等三字
    經穢言是其口頭禪，惟被告既在公開場合對人口出穢言，足認以已達公然侮辱人
    之程度。
　(3)此外，因被告之拉扯，致告訴人受有前額及鼻樑挫傷瘀血等傷害之事實，並有臺
  　北醫學大學附設醫院出具之診斷證明書一紙附卷可稽（見同偵查卷第十八頁）。
  (4)綜上，堪認被告確有上開公然侮辱、傷害等犯行。本件事證已臻明確，被告犯行
    洵堪認定，應予依法論科。
二、核被告所為，係犯刑法第三百零九條第一項之公然侮辱罪及同法二百七十七條第
    一項之傷害罪。被告所犯上開二罪間，犯意各別，行為互殊，應予分論併罰。爰
    審酌被告前與告訴人為長官部屬關係，雙方爭執拉扯期間，告訴人亦出言不遜，
    本身對於被告上開犯行，不乏動機挑起之原因關係，及被告所為對於告訴人名譽
    所生貶損之程度、告訴人所受傷害之情況，暨被告犯罪後矢口否認犯行，顯然不
    知悔改等一切情狀，分別量處如主文所示之刑，並各諭知易科罰金及易服勞役之
    折算標準，以示懲儆。
據上論斷，應依刑事訴訟法第二百九十九條第一項前段，刑法第三百零九條第一項、
第二百七十七條第一項、第四十一條第一項前段、第四十二條第二項、罰金罰鍰提高
標準條例第一條前段、第二條，判決如主文。
本案經檢察官呂朝章到庭執行職務。
中　　　華　　　民　　　國　　九十三　　年　　　二　　　月　　　二十　　日
                          臺灣臺北地方法院刑事第十三庭
                                        審判長法  官　朱瑞娟
                                              法　官　吳佳薇
                                              法　官  陳慧萍
右正本證明與原本無異。
如不服本判決，應於判決送達後十日內向本院提出上訴狀（應抄附繕本）。告訴人或
被害人如對於本判決不服者，應具備理由請求檢察官上訴，其上訴期間之計算係以檢
察官收受判決正本之日期為準。
                                              書記官  何適熹
中　　　華　　　民　　　國　　九十三　　年　　　二　　　月　　二十三　　日
附錄本案論罪科刑法條全文
刑法第三百零九條第一項：公然侮辱人者，處拘役或三百元以下罰金。
刑法第二百七十七條第一項：傷害人之身體或健康者，處三年以下有期徒刑、拘役或
                          一仟元以下罰金。
